【裁判字號】    95,上易,364
【裁判日期】    950912
【裁判案由】    竊盜
【裁判全文】
臺灣高等法院臺南分院刑事判決         95年度上易字第364號
上  訴  人
即  被  告  甲○○
上列上訴人因竊盜案件，不服臺灣臺南地方法院95年度易字第62
1號中華民國95年 6月8日第一審判決（起訴案號：臺灣臺南地方
法院檢察署95年度營偵字第 661號），提起上訴，被告於本院準
備程序進行中並就犯罪事實為有罪陳述，經本院裁定適用簡式審
判程序，茲判決如下：
    主  文
原判決撤銷。
甲○○逾越牆垣竊盜，累犯，處有期徒刑柒月。
    事  實
一、甲○○曾因違反肅清煙毒條例案件，經臺灣臺南地方法院以
    83年度訴字第1962號判決判處有期徒刑三年六月確定，入監
    服刑，於民國85年11月 9日假釋付保護管束，然甲○○於假
    釋期間又因違反肅清煙毒條例案件，再經該法院以86年度訴
    字第 353號判決判處有期徒刑三年八月確定，經與前案撤銷
    假釋之殘刑接續執行，於89年9月1日再度縮短刑期假釋出監
    ，然甲○○於假釋期間又施用毒品，經該法院裁定送勒戒處
    所觀察、勒戒及強制戒治，並撤銷假釋，入監執行殘刑，至
    92年10月26日縮刑期滿執行完畢。
二、詎甲○○不知悔改，竟基於意圖為自己不法所有之竊盜犯意
    ，於95年4月26日上午8時50分許，駕駛向友人賴容佐借用之
    車號ＢＩ－5817號自小貨車前往臺南縣白河鎮河東里二四之
    一號乙○○（民國30年 3月26日生）住處前，翻越該處圍牆
    而侵入乙○○圍牆內之住處，竊取乙○○放置於該處棚架倉
    庫之熱水器一臺（價值約新台幣五百元），得手後將竊得之
    熱水器放置於前開自小貨車上正欲離去之際，為聽聞警報器
    聲響前來查看之屋主乙○○發覺，報警處理，當場查獲，並
    扣得甲○○所竊取之熱水器一臺。
三、案經臺南縣警察局白河分局報請臺灣臺南地方法院檢察署檢
    察官偵查起訴。
    理  由
壹、程序方面
  一、按除被告所犯為死刑、無期徒刑、最輕本刑為三年以上有
      期徒刑之罪或高等法院管轄第一審案件者外，於前條第一
      項程序進行中，被告先就被訴事實為有罪之陳述時，審判
      長得告知被告簡式審判程序之旨，並聽取當事人、代理人
      、辯護人及輔佐人之意見後，裁定進行簡式審判程序，刑
      刑事訴訟法第273條之1第 1項定有明文。查被告於本院準
      備程序進行中，已就犯罪事實為有罪陳述（本院卷第26頁
      ），又核被告所犯非屬前揭法條所規定之案件，經本院依
      法裁定進行簡式審判程序（本院卷第48頁），合先敘明。
  二、又依刑事訴訟法第273條之2規定，簡式審判程序之證據調
      查，不受第159條第1項、第161條之2、第161條之3、第16
      3條之1及第164條至第170條規定之限制，準此，證人乙○
      ○、賴容佐於審判外所為之陳述，自具有證據能力，一併
      記明。
貳、認定犯罪事實所憑之證據及理由
  一、訊據上訴人即被告甲○○對於上開事實均坦白承認，核與
      證人即被害人乙○○、其友人賴容佐於警詢中指證之情節
      大致相符（警卷第4至7頁），而現場扣得被告所竊取之熱
      水器一臺業已發還被害人領回，亦有臺南縣警察局白河分
      局扣押書、贓物認領保管單各一紙在卷可稽（警卷第9至1
      0頁），此外，復有現場相片二幀在卷可資佐證（警卷第
      14頁）。
  二、綜參上開補強證據，已足資證明被告所為之前述自白，應
      具有相當程度之真實性，且經查與事實相合，是被告前述
      自白之犯罪事實，堪信屬實。從而，本件事證明確，被告
      竊盜之犯行，堪以認定，應依法論科。
參、論罪科刑之理由
  一、按行為後法律有變更者，適用行為時之法律，但行為後之
      法律有利於行為人者，適用最有利於行為人之法律，刑法
      第2條第1項定有明文。查被告於95年 4月26日行為後，刑
      法第47條關於累犯之規定，業已於94年1月7日修正、同年
      2月2日公布，並於95年7月1日施行，修正後刑法第47條規
      定，受徒刑之執行完畢，或一部之執行而赦免後，五年以
      內故意再犯有期徒刑以上之罪者，為累犯，加重本刑至二
      分之一。又查，被告曾因違反肅清煙毒條例案件，經法院
      判處有期徒刑，並於92年10月26日縮刑期滿執行完畢，有
      卷附臺灣高等法院被告全國前案紀錄表可按，其受有期徒
      刑之執行完畢，五年內故意再犯本件有期徒刑以上之竊盜
      罪，則依95年7月1日修正施行前後刑法第47條新舊法之規
      定，均符合累犯之要件，是行為後之法律並無較有利於被
      告之情形，準此，自應依新修正刑法第2條第1項前段之規
      定，適用行為時即95年7月1日修正施行前之刑法第47條之
      規定，論以累犯，並加重其刑。
  二、核被告所為，係犯刑法第321條第1項第 2款之逾越牆垣竊
      盜罪。
  三、又查，被告曾因違反肅清煙毒條例案件，經臺灣臺南地方
      法院以83年度訴字第1962號判決判處有期徒刑三年六月確
      定，入監服刑，於85年11月 9日假釋付保護管束，然甲○
      ○於假釋期間又因違反肅清煙毒條例案件，再經該法院以
      86年度訴字第353號判決判處有期徒刑三年八月確定，經
      與前案撤銷假釋之殘刑接續執行，於89年9月1日再度縮短
      刑期假釋出監，然甲○○於假釋期間又施用毒品，經該法
      院裁定送勒戒處所觀察、勒戒及強制戒治，並撤銷假釋，
      入監執行殘刑，至92年10月26日縮刑期滿執行完畢，有臺
      灣高等法院被告全國前案紀錄表附卷可按，其受有期徒刑
      之執行完畢後，五年內再犯本件有期徒刑以上之竊盜罪，
      為累犯，應依95年7月1日修正施行前刑法第47條之規定加
      重其刑。
肆、撤銷改判之理由
  一、原審依上開事證，予以論罪科刑，固非無據，然查：
      被告於94年 4月26日行為後，刑法第47條關於累犯之規定
      ，業於94年1月7日修正、同年2月2日公布，並於95年7月1
      日施行，已如上述，原審未及比較該條新舊法之適用，容
      有未洽。
  二、依上所述，被告上訴意旨，指摘原判決量刑過重，雖無理
      由，惟原判決既有前揭可議之處，自應由本院將原判決予
      以撤銷改判，以期適法。
  三、本院審酌被告前有竊盜及違反肅清煙毒條例、毒品危害防
      制條例之前科，有臺灣高等法院被告全國前案紀錄表在卷
      可資查考，素行並非良好，而其逾越牆垣侵入他人住宅竊
      盜，嚴重危害社會治安及民眾居家安全，但其犯後坦承犯
      行，態度尚稱良好，且所竊取之熱水器，據被害人乙○○
      陳稱約新台幣五百元，價值輕微等一切情狀，量處如主文
      第二項所示之刑，以示懲儆。
伍、適用之法律
  一、刑事訴訟法第369條第1項前段、第364條、第299條第1項
      前段、第273條之1第1項。
  二、新修正刑法第2條第1項前段。
  三、95年7月1日修正施行前刑法第321條第1項第2款、第47條
      。
本案經檢察官謝錫和到庭執行職務。
中    華    民    國    95    年    9    月    12    日
                  刑事第四庭    審判長法  官   吳志誠
                                      法  官   林勝木
                                      法  官   蔡美美
以上正本證明與原本無異。
不得上訴。
                                      書記官    蔡振豐
中    華    民    國    95    年    9    月     13    日
附錄：本判決論罪科刑條文
刑法第321條第1項第2款
犯竊盜罪而有左列情形之一者，處 6 月以上、 5 年以下有期徒
刑：
二  毀越門扇、牆垣或其他安全設備而犯之者。


司法院資訊處製作；財團法人民間司法改革基金會備份。
